臺灣高雄地方法院刑事判決　　　　　 94年度交簡上字第242號
上　訴　人　 台灣高雄地方法院檢察署檢察官
被　　　告　 甲○○○
上列上訴人因被告過失傷害案件，不服台灣高雄地方法院高雄簡
易庭中華民國94年9月26日94年度交簡字第2494號第一審簡易判
決（聲請簡易判決處刑案號：94年度偵字第17714號），提起上
訴，本院管轄之第二審合議庭判決如下：
    主  文
上訴駁回。
甲○○○緩刑貳年。
    事  實
一、甲○○○於民國94年4月25日中午12時15分許，騎乘車牌號
    碼YYF-401號輕型機車，沿高雄市○○○路南側慢車道由東
    向西方向行駛，途經該路與開封街口東側行人穿越道欲右轉
    行駛時，原應注意依遵循方向行駛，且行近行人穿越道前，
    應減速慢行，遇有行人穿越時，無論有無交通警察指揮或號
    誌指示，均應暫停讓行人先行通過，而當時天候晴、道路乾
    燥無缺陷且視距良好，依其智識或能力均無不能注意之情事
    ，竟疏未注意及此，即逆向行駛且未暫停讓行人先行通過，
    而撞上適沿七賢一路、開封街口東側行人穿越道由南向北行
    走之行人丙○○，致丙○○受有右髖、右膝外傷性肌腱炎等
    傷害。甲○○○於肇事後留在事故現場，在未被有偵查犯罪
    職權之機關或公務員發覺前，即向前來現場處理之員警坦承
    其為車禍肇事之人並自首犯罪，而查悉上情。
二、案經丙○○訴由台灣高雄地方法院檢察署檢察官偵查後聲請
    以簡易判決處刑。
    理  由
一、上揭事實業據被告甲○○○對其於上開時地駕駛機車，逆向
    行駛於閃光黃燈之行人道路口處，機車前車頭處撞及告訴人
    左腳等情坦承不諱，核與告訴人丙○○在警詢、偵查中指述
    之情節相符，另有道路交通事故調查報告表（一）、（二）
    、交通事故談話紀錄表、事故現場圖等在卷可稽（見94年他
    字第2514號卷第12至16頁）。按汽車應在遵行車道內行駛；
    又汽車行近行人穿越道前，應減速慢行，遇有行人穿越時，
    無論有無交通警察指揮或號誌指示，均應暫停讓行人先行通
    過，道路交通安全規則第97條第1款及第103條定有明文，被
    告駕車自應注意上述道路交通安全規定，且依當時情況，又
    無不能注意之情形，竟疏不注意，以致肇事，其駕駛行為之
    過失堪以認定。而告訴人因而受有右髖、右膝外傷性肌腱炎
    等傷害，亦有瑞豐診所94年5月4日診斷證明書1紙附卷足參
    （見94年他字第2514號卷第2頁），被告雖於審判期日到庭
    主張：告訴人提出之瑞豐診所診斷證明書不實，且告訴人當
    天沒有什麼受傷，只有輕微擦撞，當時沒有外傷情形云云，
    惟觀診斷證明書上之病名記載，告訴人係受右髖、右膝外傷
    性肌腱炎及小兒麻痺後期症候群等傷害，是告訴人確實於右
    髖、右膝處，受有外傷性之肌腱發炎之情狀，且告訴人受傷
    之處，正與被告前自承其機車擦撞告訴人之右腳處相核；至
    診斷書上雖另載「小兒麻痺後期症候群」等症狀，惟觀告訴
    人前於94年4月25日12時25分於現場製作談話紀錄時，已陳
    稱「右腳本身就有小兒麻痺」有高雄市政府警察局交通大隊
    交通事故談話紀錄表足佐（見94年他字第2514號卷第16頁）
    ，勾稽亦與診斷書上有載之病名相符；是該症候群之引起，
    雖尚無證據足資認定與本次車禍間具何牽連，惟尚難遽認告
    訴人提出之診斷書有何不實之情事，是被告前揭辯詞即不足
    採。告訴人因本次車禍之發生，受有右髖、右膝外傷性肌腱
    炎之傷害，乃係因被告上開過失行為所致已明確如上，則被
    告之駕駛行為與告訴人所受傷勢間，自具有相當因果關係，
    被告過失傷害犯行，洵堪認定。（前揭引用之告訴人指述、
    道路交通事故調查報告表（一）、（二）、交通事故談話紀
    錄表、事故現場圖、瑞豐診所診斷證明書等文書證據，被告
    於審判中同意作為證據，本院審酌該言詞陳述及書面陳述作
    成時之情況，皆認為適當，依刑事訴訟法第159 之5 條第1
    項具有證據能力，並此敘明之。）
二、核被告甲○○○所為，係犯刑法第284條第1項前段之過失傷
    害罪。被告行經行人穿越道不依規定讓行人優先通行，因而
    致人受傷，依法應負刑事責任，並應依道路交通管理處罰條
    例第86條第1項規定加重其刑（原判決誤載為道路交通安全
    規則）。又被告於肇事後，在未被有偵查犯罪職權之機關或
    公務員發覺前，即向前來現場處理之員警坦承其為車禍肇事
    之人並自首犯罪，嗣並接受本院裁判乙節，有原審刑案電話
    查詢紀錄表1紙在卷可憑（見94年度交簡字第2494號卷第7頁
    ），當已合於自首之規定，應依刑法第62條前段規定，減輕
    其刑。原審爰審酌被告因一時疏失，致告訴人受有傷害，犯
    後雖坦承犯行，但迄未與告訴人達成和解，賠償告訴人所受
    損失等一切情狀，因而適用道路交通管理處罰條例第86條第
    1項、刑法第284條第1項前段、第62條前段、第41條第1項前
    段，罰金罰鍰提高標準條例第1條前段、第2條規定，量處被
    告拘役40日，並諭知易科罰金之折算標準，其認事用法，均
    無不合，量刑堪屬適當。上訴人臺灣高雄地方法院檢察署檢
    察官上訴意旨循告訴人聲請上訴理由以原審就被告量刑過輕
    ，而指摘原判決不當，尚無足取，為無理由，其上訴應予駁
    回。
三、末查，被告前未曾受有期徒刑以上刑之宣告，有台灣高等法
    院被告前案紀錄錶1份在卷可查（94年偵字第17714號卷第2
    頁），其因一時疏於注意，致肇事使告訴人受傷，而於本院
    審理時坦承犯行，並與告訴人達成和解，有和解書1紙在卷
    可考，信其經此偵、審程序及科刑判決之教訓，當知所警愓
    ，而無再犯之虞，本院認前開對其所宣告之刑，以暫不執行
    為適當，爰併予宣告緩刑2年，以啟自新。
四、據上論斷，應依刑事訴訟法第455條之1第1項、第3項、第36
    8條，刑法第74條第1款，判決如主文。
本案經檢察官乙○○到庭執行職務。
中　　華　　民　　國　　94　　年　　12　　月　　30　　日
　　　　　　　　　刑事第二庭  審判長法  官  邱永貴
                                    法  官  何佩陵
                                    法  官  陳銘珠
以上正本證明與原本無異。
不得上訴。
中　　華　　民　　國　　94　　年　　12　　月　　30　　日
　　　　　　　　　　　　　　　　　　書記官　周祺雯
